

Consuelo Romano

11 • 2253 • 8248

hello@consueloromano.com www.consueloromano.com Me encanta la idea de utilizar los avances de la tecnología para ayudar a mejorar la vida de las personas. Soy una persona responsable y comprometida al 100%. Me gusta afrontar desafíos, trabajar en equipo y aprender cada día algo nuevo.

Sobre mí

Design Skills

Product (UI/UX), interaction design, design strategy, typography, motion design, user research, wireframing, branding and visual aesthetics.

Web Development Skills

HTML, CSS, Vanilla JavaScript, GIT, Wordpress and basic React.js

Herramientas

Adobe XD, Sketch, Figma, InVision, Principle, Zeplin, Photoshop, Illustrator, After Effects

Educación

Interaction Design Foundation, 2018 - Presente UI/UX Certificate

Universidad Tecnologica Nacional, 2018

Full Stack Developer

Ada IT Coding Bootcamp, 2017 Front-end developer

Universidad de Buenos Aires, 2011 - 2018 Diseñadora Gráfica

Idiomas

Inglés Nativo

Experiencia Laboral

Hexagon Consulting

UX/UI Designer at Innovation Team, October 2018 - Presente

Conceptualicé y creé sitios de clientes y aplicaciones móviles innovadoras de principio a fin. Utilizando el pensamiento de diseño como una metodología para identificar las necesidades de los usuarios, estuve a cargo de desarrollar bocetos, arquitectura de la información, marcos y diseños de alta fidelidad utilizando tecnologías muy disruptivas e interesantes como: realidad aumentada, aprendizaje automático, Internet de las cosas y análisis inteligente.

Clientes: Banco Galicia, Banco Macro, BBVA, Transportadora Gas del Norte, RCD & Hard Rock Hotels.

VIX, Inc.

Web developer, 2017 - September 2018

Desarrollo e implementación de apps web responsive (SPA).

Maquetado y aplicación de lógicas de funcionalidad e interacción.

Metodologías Ágiles (SCRUM / KANBAN).

Tecnologías utilizadas: Html5, CSS3, Bootstrap, JQuery, AJAX, GIT y librerías de JavaScript (Underscore, Amcharts, Moment, Datatables).

Diseñadora Gráfica y Web - Freelance

2016 - Presente

Elaboración de material promocional para branding personal o empresarial. Diseño e implementación de newsletters, contenido para redes sociales y páginas web (prototipado, wireframes).

Tecnologías utilizadas: Paquete Adobe (Illustrator/ Photoshop/ Indesign/XD), Bootstrap, CMS con Wordpress, PHP y MySQL...

Voluntariado

Asociacion Civil Fortalecer Misiones

Diseño Gráfico, July 2017 - December 2017

Diseño de material de promoción de eventos, armado de newsletter de manera remota para la fundación que se encarga de promover el desarollo comunitario y fomentar la participación ciudadana en la provincia de Misiones.